臺灣雲林地方法院民事判決　　　　　　　 95年度家簡字第8號
原　　　告　乙○○
被　　　告　甲○○
上列當事人間請求履行協議事件，於中華民國96年2 月9 日言詞
辯論終結，本院判決如下：
    主    文
被告應給付原告新臺幣拾萬元，及自民國九十五年九月二十七
日起至清償日止，按年息百分之五計算之利息。
前項給付得分次履行，期間為拾伍月，被告應於每月10日給付原
告新臺幣貳萬元，如被告遲誤一期履行，其後之期間視為已到期
。
訴訟費用新臺幣仟元由被告負擔。
本判決得假執行。
    事實及理由
一、原告主張：兩造於民國94年9 月26日協議離婚，並約定兩造
    所生子女之監護權歸由被告行使，而被告願於95年3 月26日
    前給付原告新臺幣（下同）30萬元，嗣經原告屢以口頭向被
    告催討，被告均置之不理，為此提起本件訴訟。並聲明：如
    主文第1 項所示。
二、被告則以：被告願給付原告30萬元，但現在身體不好，腳才
    換骨輪，要等被告腳好了，才有辦法償還等語置辯。
三、得心證之理由：
(一)、原告主張之事實，業據其提出協議書1 件在卷為證，並為被
    告所不爭執，堪信屬實。
(二)、從而，原告依上開協議書請求被告給付300,000 元，並自支
    付命令送達之翌日（即95年9 月27日）起至清償日止，按年
    息百分之5 計算之利息，為有理由，應予准許。
(三)、按判決所命之給付，其性質非長期間不能履行，或斟酌被告
    之境況，兼顧原告之利益，法院得於判決內定相當之履行期
    間或命分期給付。經原告同意者，亦同。法院依前項規定，
    定分次履行之期間者，如被告遲誤一次履行，其後之期間視
    為亦已到期。履行期間，自判決確定或宣告假執行之判決送
    達於被告時起算。民事訴訟法第396 條第1 、2 、3 項定有
    明文。經查，被告因右股骨頭壞死，於95年12月18日開刀，
    做雙極氏股骨頭置換術，於95年12月22日出院，此有長庚紀
    念醫院嘉義分院診斷證明書1 紙在卷可查。被告因上開手術
    而無法從事原本之板模工作，亦經被告陳述在卷。另經本院
    依職權調閱被告財產所得資料，被告有1 棟房屋、2 筆田賦
    及6 筆土地之財產，此有被告財產所得調件明細表1 份在卷
    可參。本院斟酌被告上開境況與現有財產，及原告表示同意
    被告每月給付2 萬元，分15期償還等情，爰判決如主文第2
    項所示。
四、本件係就民事訴訟法第427 條第1 項訴訟適用簡易程序所為
    被告敗訴之判決，爰依職權宣告假執行。
五、本件事證已臻明確，兩造其餘攻擊防禦方法及舉證，核與判
    決結果無影響，爰不一一論述，併此敘明。
六、據上論結，本件原告之訴為有理由，依民事訴訟法第78條、
    第389條第1項第3款，判決如主文。
中　　華　　民　　國　　96　　年　　3　　月　  9　　日
                  家事法庭    法　官   李明鴻
如對本判決上訴，應於判決送達後20日內向本院提出上訴狀。（
須附繕本，並繳納上訴裁判費新臺幣4,500元）
以上正本係照原本作成。
中　　華　　民　　國　　96　　年　　3 　　月　　9 　　日
                              書記官  　陳美華
